

JANICE CHEN Diseñadora Gráfica





ACERCA DE MI

Me llamo Janice Chen. Vivo en la ciudad de Riobamba - Ecuador, nací en Los Ángeles, California-Estados Unidos y tengo descendencia Taiwanesa, toda esta riqueza cultural me ha permitido hablar y desenvolverme ampliamente con 4 idiomas, con los cuales he podido realizar traducciones simultaneas alcanzando así conexiones con otras marcas internacionales y facilitando el desarrollo de nuevos negocios.

Mi experiencia profesional está en el campo del diseño y desarrollo web, fotografía, diseño gráfico publicitario con herramientas como react, javascript, html, css, illustrador photoshop, así como el branding y gestión del diseño. En mis tiempos libres me dedico a crear contenido de diseño y entretenimiento para la plataforma de Twitch.

CONTACTO

NOMBRE Janice Chen

CELULAR +593 960950555

EMAIL janicechen31997@hotmail.com



HABILIDADES

FRONT-END DEVELOPER

DISEÑO WEB

DISEÑO GRÁFICO

DISEÑO UI

BRANDING



EDUCACIÓN

Maestría

• Maestría en Diseño Mención Gestión del Diseño



• Diseño gráfico en la Universidad Nacional De Chimborazo

Desarrollo Web Full Stack en Ucamp



EXPERIENCIA

Septiembre 2020-Actualidad 2022 Diseñadora gráfica para el partido político Reto 33

Julio 2020 - Actualidad 2022

Community manager y diseñadora publicitaria en Centro Cultural Tian Yuan

Octubre 2021 - Octubre 2022

Creadora de contenido

Noviembre 2020- Diciembre 2021

Diseñadora web, UI/UX para Eduland

2019 - 2020

Diseñadora Gráfica para el partido político Izquierda Democrática,

Diseñadora Gráfica freelance

2017 - 2018

Voluntaria en Hult Prize Regionales (Quito, Ecuador),

Diseñadora Gráfica en Fundesec

Abril 2017 - Abril 2018

Consejo De Protección De Derechos -

Movilidad Humana (Municipio, Riobamba).

CERTIFICADOS

Suficiencia en inglés B1

Suficiencia en chino HSK5

I Congreso Internacional de diseño San gregorio de Portoviejo

Hult Prize leading a generation to change the world

I Congreso Internacional de Diseño Gestalt

Herramientas de adobe ilustrador aplicadas a tipografía.

